【裁判字號】    92,交聲,511
【裁判日期】    920430
【裁判案由】    違反道路交通管理處罰條例聲明異議
【裁判全文】
臺灣臺北地方法院交通事件裁定                    九十二年度交聲字第五一一號
    異議人即  甲○○
    受處分人
右列受處分人因違反道路交通管理處罰條例案件，對於台北市交通事件裁決所中華民
國九十二年三月十七日所為之處分（原處分案號：北市裁三字第裁二二－ＡＸＸ０二
二九００號），聲明異議，本院裁定如左：
    主  文
異議駁回。
    理  由
一、按汽車駕駛人，行經有燈光號誌管制之交岔路口闖紅燈者，處新台幣（下同）一
    千八百元以上五千四百元以下罰鍰，並予記違規點數三點，道路交通管理處罰條
    例第五十三條、第六十三條第一項第三款定有明文。再汽車駕駛人駕駛汽車違反
    道路交通安全規則，因而肇事致人受傷，吊扣其駕駛執照三個月至六個月，道路
    交通管理處罰條例第六十一條第三項亦定有明文。
二、本件受處分人即異議人甲○○於九十一年十二月十三日上午八時五分許，駕駛車
    號ＣＰ－八０八九號自用小客車沿台北市○○○路○段由東往西方向行駛，行經
    和平東路三段、信安街有燈光號誌管制之交岔路口時闖紅燈，適有黃保獻騎乘車
    號ＢＦＯ－三六０號重型機車由信安街南往北方向行駛至該處，受處分人之左前
    車頭遂與該機車撞及而肇事，該機車並往左滑倒再撞及沿信安街北向南方向由姜
    智敏騎乘之車號ＤＴＬ－八八五號輕型機車，黃保獻因此受有右臉頰縫針等傷害
    ，經警到場處理、繪製現場圖並對受處分人、黃保獻及姜智敏訊問後，由台北市
    政府警察局交通警察大隊（以下稱台北市交大）以受處分人有違反上開道路交通
    管理處罰條例第五十三條、第六十一條第三項規定之行為掣單舉發。嗣因受處分
    人向原處分機關提出申訴，原處分機關請舉發單位調查結果，仍認受處分人有上
    開違規行為，原處分機關遂依上開道路交通管理處罰條例第五十三條、第六十一
    條第三項、第六十三條第一項第三款規定，於九十二年三月十七日裁處受處分人
    罰鍰新台幣二千七百元，吊扣受處分人駕駛執照三個月，並予記違規點數三點。
三、受處分人聲明異議意旨固不否認曾於右揭時地駕駛該汽車在上開交岔路口與黃保
    獻所騎乘機車發生碰撞肇事之事實，惟辯稱：其當時視線被在前之公車遮住，致
    未發覺燈號改變，並即刻煞車，現對方已康復，且與對方和解，係屬無心造成之
    過失云云。經查：受處分人於右揭時地在行經台北市○○○路○段、信安街有燈
    光號誌管制之交岔路口闖紅燈，適黃保獻騎乘車號ＢＦＯ－三六０號重型機車由
    信安街南往北方向行駛至該處，受處分人之左前車頭遂與該機車撞及而肇事，該
    機車並往左滑倒再撞及沿信安街北向南方向由姜智敏騎乘之車號ＤＴＬ－八八五
    號輕型機車，黃保獻因此受有上開傷害等情，有道路交通事故調查報告表、交通
    違規事件調查表、交通事故分析研判表、交通事故談話紀錄表附卷可稽；且證人
    黃保獻、姜智敏及在現場指揮交通之員警陳慶元均明確陳稱受處分人確係闖紅燈
    。又本件僅係審酌受處分人有無違反道路交通管理處罰條例規定之行為，至受處
    分人有無與黃保獻和解，黃保獻傷勢是否康復，尚非本件審理之範圍，受處分人
    之之辯解，尚無可採，本件事證明確，受處分人之違規行為堪以認定。
四、綜上所述，受處分人駕駛汽車確實有在燈光號誌管制之交岔路口闖紅燈，並因而
    肇事使黃保獻受輕傷之行為，從而原處分機關依道路交通管理處罰條例第五十三
    條、第六十一條第三項、第六十三條第一項第三款規定，裁處受處分人罰鍰新台
    幣二千七百元，吊扣受處分人駕駛執照三個月，並予記違規點數三點，核無違誤
    ，本件受處分人之異議為無理由，應予駁回。
據上論斷，應依道路交通案件處理辦法第十九條，裁定如主文。
中      華      民      國    九十二    年      四      月    三十    日
                                      臺灣臺北地方法院交通法庭
                                          法  官  陳容正
右正本證明與原本無異。
如不服本裁定應於送達後五日內向本院提出抗告狀
                                          書記官  彭雅慧
中      華      民      國    九十二    年      五      月     五  日


司法院資訊處製作；財團法人民間司法改革基金會備份。
